# 请教陈版， 06、07 年新进口设备作为出资，是否需要评估报告

提问人：lenious 时间：2021-01-11 16:06:00
陈版您好，我们公司正在筹备IPO，对于 06 、 07 年以新进口设备作为出资的，只有验资报告，验资报告中只有报关单和外汇管理局询证函，没有合同及发票，原始凭证资料已找不到。也没有评估报告，请问当时是否不需要出具评估报告，是否算是出资瑕疵。

回答人：chenyiwei
当时对于外方以进口设备出资的情况，是要求出具商检价值鉴定报告的，当时的实务中一般不会另外再要求出具评估报告。这时当时外商投资企业外方出资的较为普遍的处理。建议找下当初的商检价值鉴定报告。